臺灣基隆地方法院民事裁定
110年度監宣字第108號
聲  請  人  花仲涇  

上列聲請人聲請准許處分受監護宣告人梁翡美之財產事件，本院
裁定如下：
    主  文
聲請駁回。
聲請程序費用由聲請人負擔。
    理  由
一、聲請意旨略以：聲請人為受監護宣告人梁翡美之監護人，茲
    因受監護宣告人所有彰化縣○○市○○段00地號之土地，擬以總
    價新台幣（下同）60萬元售予倢聯投資開發顧問有限公司，
    所得款項用於照顧受監護宣告人所需，爰依民法第1113條準
    用第110條第1、2項，聲請鈞院許可等語。
二、按監護開始時，監護人對於受監護人之財產，應依規定會同
    遺囑指定、當地直轄市、縣（市）政府指派或法院指定之人
    ，於2個月內開具財產清冊，並陳報法院；於前條之財產清
    冊開具完成並陳報法院前，監護人對於受監護人之財產，僅
    得為管理上必要之行為；監護人對於受監護人之財產，非為
    受監護人之利益，不得使用、代為或同意處分。監護人為下
    列行為，非經法院許可，不生效力：1.代理受監護人購置或
    處分不動產。2.代理受監護人，就供其居住之建築物或其基
    地出租、供他人使用或終止租賃，民法第1099條第1項、第1
    099條之1、第1101條第1項、第2項分別定有明文。且上述規
    定，於成年人之監護亦準用之，此觀之同法第1113條規定即
    明。因此，監護人需為受監護人之利益，始得處分受監護人
    之財產，且監護人應與法院選任之「會同開具財產清冊之人
    」共同開具受監護人之財產清冊陳報法院，若未陳報，監護
    人僅能為管理上必要行為，而不得處分。是以已受監護宣告
    人，自應先由監護人會同法院指定之「會同開具財產清冊之
    人」依前揭規定共同開具財產清冊陳報法院，監護人始得基
    於受監護人之利益，經向法院聲請裁定許可後，代理處分不
    動產。
三、經查，相對人前經本院以106年度監宣字第57號裁定宣告為
    受監護宣告之人，並選任聲請人為相對人之監護人乙節，業
    據聲請人提出戶籍謄本、本院106年度監宣字第57號民事裁
    定影本等件為證，且經本院調閱前開卷宗查閱無訛，自堪信
    為真實。聲請人主張擬將系爭土地以總價60萬元售予倢聯投
    資開發顧問有限公司，所得款項用於照顧受監護宣告人所需
    ，據其提出土地登記第二類謄本（所有權個人全部）、地籍
    謄本、土地買賣契約書等件為證，惟經本院職權查閱內政部
    不動產交易時價查詢服務網，系爭土地鄰近同至善段48地號
    ，使用分區同為道路用地之近期交易價格，於110年1月之單
    坪交易價格為450,106元，面積2坪總價為90萬元，與系爭土
    地面積90.71平方公尺換算以坪為單位為27.44坪，按受監護
    宣告人權利範圍4分之1計算為3,087,702元，又於110年6月
    ，同至善段807地號使用分區同為道路用地之單坪交易價格
    為82,354元，換算面積4坪總價為392,000元，與系爭土地面
    積90.71平方公尺換算以坪為單位為27.44坪，按受監護宣告
    人權利範圍4分之1計算為564,948元，則與聲請人所陳本件6
    00,000元價格相近，惟前筆交易土地，經比對內政部地籍圖
    資後，實與系爭土地相距較遠，故側重參考價格較高之48地
    號之交易價格，定本件受監護宣告人處分系爭不動產之利益
    ，可知依該買賣契約書內容履行結果，與受監護宣告人依市
    價處分系爭不動產交易可得之利益差距甚大，顯然不利於受
    監護宣告人。是本件聲請人聲請許可處分受監護宣告人之不
    動產，顯與前揭法條所定須為受監護宣告人之利益要件不符
    ，於法未合，應予駁回。
四、依家事事件法第164條第3項，裁定如主文。
中　　華　　民　　國　　110 　年　　9 　月　 10   日
　　                家事法庭法  官何怡穎  
以上正本係照原本作成。
如對本裁定抗告須於裁定送達後10日內向本院提出抗告狀。
中　　華　　民　　國　　110 　年　　9 　月　 10   日
                            書記官　葉憶葇